臺灣高等法院高雄分院刑事裁定
111年度聲再字第85號
再審聲請人  
即受判決人  施宗亨

                    住○○市○○區○○街000號0樓之0      居高雄市○○區○○路000號          現於法務部○○○○○○○
代  理  人  許仲盛律師
上列聲請人因違反毒品危害防制條例案件，對於本院109年度上
訴字第1325號，中華民國110年4月27日第二審確定判決（原審案
號：臺灣高雄地方法院108年度訴字第759號，起訴案號：臺灣高
雄地方檢察署107年度偵字第22174號、108年度毒偵字第1474號
、108年度偵字第4961、9145號），聲請再審，本院裁定如下：
    主  文
再審之聲請駁回。
    理  由
一、聲請意旨略稱：再審聲請人即受判決人施宗亨（下稱聲請人
    ）因違反毒品危害防制條例案件，不服臺灣高雄地方法院10
    8年度訴字第759號判決，提起上訴後，經本院以109年度上
    訴字第1325號判決駁回第二審上訴，再經最高法院以110年
    度台上字第5756號判決駁回上訴確定。惟聲請人對於該確定
    判決發現有該當刑事訴訟法第420條第1項第6款新事實或新
    證據，足以使聲請人受無罪之再審要件，茲詳列理由說明如
    下：
(一)聲請人先前供述民國107年12月1日晚間之載運地點（鳥松區
    或大寮區），雖與當時通話所使用之基地台位置（前鎮區、
    鳳山區、苓雅區）不一致，惟聲請人確實有依共同被告陳威
    宇之指示，於當日凌晨4點多前往高雄市鳥松區載運物品，
    此有聲請人當日使用門號0000000000號之通聯紀錄基地台位
    置（再證1）可佐。聲請人係因供述之時距離案發時間已有5
    個半月之久，且大寮區與鳥松區為相連區域，人類記憶亦會
    隨時間之久暫而不精確，或因驚嚇導致記憶模糊而有落差，
    故本案確定判決未採信聲請人稱係依共同被告陳威宇之指示
    ，前往高雄市鳥松區或大寮區載運物品之說法，而為不利聲
    請人之認定，稍嫌速斷。
(二)聲請人無犯罪前科紀錄，亦無製造及吸食毒品之經驗，且聲
    請人有長期穩定之工作收入，應無甘冒被查獲風險而從事提
    供毒品原料之犯行，此有聲請人自102年4月至108年1月之薪
    資單（再證2 ）可參。又共同被告陳威宇之供述，僅能說明
     聲請人確實有幫忙載送物品，無法證明聲請人知悉載送之
    物
    品為何及主觀上有共同製造毒品之意圖。經上述新證據綜合
    判斷，足認聲請人應受無罪之判決，為此爰依刑事訴訟法第
    420條第1項第6款聲請本件再審云云。
二、依刑事訴訟法第420條第1項第6款規定聲請再審，須具備二
    項要件。首先，即所謂的「新事實或新證據」，須為在判決
    確定前已存在或成立，但未及調查斟酌，及判決確定後才存
    在或成立等具有「嶄新性」的事證。其次，該「新事實或新
    證據」，經單獨或與先前證據綜合判斷後，須具有使法院合
    理相信足以動搖原確定判決所認定事實，而對受判決人改為
    較有利判決之「顯著性」。如果不具備其中一項要件，就無
    法作為聲請再審理由。因此，若聲請人只是依據自己片面、
    主觀所主張的事證，無論新、舊、單獨或結合其他卷存證據
    觀察，經綜合判斷的評價結果，並不足以動搖原確定判決所
    認定的事實時，就不具備再審的理由。
三、經查：
(一)關於聲請意旨㈠部分：
　⒈聲請人所提出之「聲請人於107年12月1日早上4、5點人在鳥
    松使用門號0000000000號之通聯紀錄基地台位置資料（再證
    1）」，依本案確定判決書所載，並未經斟酌判斷，故具有
    前述的「嶄新性」。
　⒉惟再證1基地台位置資料，至多僅能證明聲請人於107年12月1
    日凌晨4至5時之間，曾出現在高雄市鳥松區或其鄰近地區，
    且當時距離原確定判決認定聲請人載運製毒原料之時間（當
    晚23時），相隔約十餘小時之久，參酌聲請人於108年4月9
    日警詢筆錄中陳稱：「（你取貨前，係自何處出發？走何路
    線？）……。我拿到後，就直接過去漢昌街（按：即本案確定
    判決所稱製毒場所）拿給他」等語（警一卷第164頁）。如
    聲請人確實前往高雄市鳥松區後直接將製造毒品原料載至製
    毒場所（高雄市苓雅區），其合理之行車時間亦難超過10小
    時，則聲請人至高雄市鳥松區之目的為何、有無受共同被告
    陳威宇指示，或有無自此處載運毒品原料等情，均無法從再
    證1基地台位置資料加以推認，亦難勾稽聲請人從高雄市鳥
    松區載運物品後，即直接載往製毒場所之說法，故此部分推
    論難認可採。
　⒊再者，縱認聲請人主張因記憶不清致供述地點不一致乙節為
    真，惟聲請人除於108年4月9日警詢筆錄中陳稱：「（陳威
    宇叫你去何處載運上開3 樣物品？）他是107年12月1日晚上
    的時候（幾點我記不得），他用facetime打給我問說……」「
    （依你所述，你獨自1人於深夜前往該處取貨，你如何找到
    正確位置？）我是經由陳威宇的敘述，看到廟左轉再往前就
    看到左邊的空地，我就是這樣自己去找到正確位置 （按：
    未否認於深夜取貨）」等語（警一卷第163頁）外，亦於111
    年 7 月20日本院訊問筆錄中陳稱：「(請說明上開  二項新
    證據如何動搖原確定判決所認定之事實？）……，那天陳威宇
    晚上突然要我幫忙載東西，我因……」等語（本院卷第81頁）
    ，則聲請人既然均自述共同被告陳威宇係於107年12月 1日
    晚間指示聲請人前往高雄市鳥松區載運物品，卻提出當日凌
    晨 4點多位於高雄市鳥松區之基地台位置資料以資佐證，然
    聲請人似難事先前往高雄市鳥松區載運物品後，再受共同被
    告陳威宇指示，故此部分主張亦有自相矛盾之情形。
　⒋從而，聲請人所提出之「聲請人於107年12月1日早上4、5點
    人在鳥松使用門號0000000000號之通聯紀錄基地台位置資料
    （再證1）」，並無從動搖本案確定判決所認定之事實，缺
    乏前述聲請再審所須具備之「顯著性」要件。
(二)關於聲請意旨㈡部分：
  ⒈聲請人所提出之「聲請人自102年4月至108年1月之薪資單（
    再證2 ）」，依本案確定判決書所載，並未經斟酌判斷，故
    具有前述的「嶄新性」。
　⒉惟再證2薪資單僅能證明聲請人於該段期間有固定收入，並未
    呈現聲請人之資產、負債等財產狀況，亦無法得知聲請人有
    無因參與製毒而有鉅額收入，況本案犯行係製造第三級毒品
    之未遂犯，尚無販毒之收益，故再證2薪資單與聲請人有無
    參與製毒之犯行，難認有必然之關聯。又參與製造毒品之動
    機，可能受負債、亟需用錢或預期獲得顯不相當之報酬對價
    等原因影響，然依再證2薪資單之內容，並無法知悉聲請人
    之信用、生活狀況或是否受報酬誘惑等情形，自難佐證聲請
    人有無參與製造毒品之動機，或作為推翻本案確定判決認定
    之新事證。
　⒊從而，聲請人所提出之「聲請人自102年4月至108年1月之薪
    資單（再證2 ）」，亦無從動搖本案確定判決所認定之事實
    ，亦缺乏前述聲請再審所須具備之「顯著性」要件。
四、綜上所述，聲請再審意旨㈠㈡所指上開事證，無論係單獨或結
    合先前已經存在卷內之各項證據資料，予以綜合判斷，均不
    具有足以推翻原確定判決所認事實之蓋然性，難認符合刑事
    訴訟法第420條第1項第6款規定之顯著性要件。此外，本院
    於111年10月17日第二次調查程序，代理人表示「花比較多
    時間與施宗亨確認新事證，可能有一位證人會提出，請庭上
    給我們三週時間律見施宗亨，做最後事證之確認」等語（本
    院卷第203頁）。迄今逾期已久，於本院未裁定前仍未提出
    ，從而，本件再審之聲請為無理由，應予駁回。
據上論結，依刑事訴訟法第434條第1項，裁定如主文。　　
中　　華　　民　　國　　111 　年　　12　　月　　22　　日
                  刑事第四庭    審判長法  官  黃建榮
                                      法  官  李嘉興
                                      法  官  陳君杰
以上正本證明與原本無異。
如不服本裁定應於送達後5日內向本院提出抗告狀。
中　　華　　民　　國　　111 　年　　12　　月　　22　　日
　　　　　　　　　　　　　　    　　　書記官  盧雅婷